【裁判字號】    98,審訴,4167
【裁判日期】    990202
【裁判案由】    毒品危害防制條例
【裁判全文】
臺灣高雄地方法院刑事判決            98年度審訴字第4150號
公  訴  人  臺灣高雄地方法院檢察署檢察官
被      告  甲○○
上列被告因毒品危害防制條例案件，經檢察官提起公訴（98年度
毒偵字第4651、4756號），本院依簡式審判程序合併審理，判決
如下：
    主  文
甲○○施用第一級毒品，累犯，處有期徒刑玖月。又施用第一級
毒品，累犯，處有期徒刑玖月，扣案殘有第一級毒品海洛因之包
裝袋壹個沒收銷燬之、注射針筒壹支沒收之。應執行有期徒刑壹
年肆月，扣案殘有第一級毒品海洛因之包裝袋壹個沒收銷燬之、
注射針筒壹支沒收之。
    事  實  及  理  由
一、本件被告甲○○所犯施用第一級毒品之罪，為死刑、無期徒
    刑、最輕本刑為3 年以上有期徒刑以外之罪，其於準備程序
    進行中，就被訴事實為有罪之陳述，經本院告知簡式審判程
    序之旨，並聽取檢察官及被告之意見後，裁定進行簡式審判
    程序。
二、犯罪事實：
    甲○○前因施用毒品案件，經本院以90年度毒聲字第1392號
    裁定送觀察、勒戒，於民國90年3 月19日因無繼續施用毒品
    傾向釋放出所，並由臺灣高雄地方法院檢察署檢察官以90年
    度毒偵字第1161號為不起訴處分確定。又於前開觀察、勒戒
    執行完畢釋放後5 年內，犯施用毒品案件，經本院以92年度
    訴字第2153號判刑確定。又因毒品案件，分經本院以94年度
    訴字第3246號、95年度訴字第2659號及臺灣高等法院高雄分
    院以96年度上訴字第745 號判決判處有期徒刑8 月、1 年、
    10月確定；復因犯偽造文書、竊盜案件，分經本院以95年度
    簡字第3586號、3872號判決判處有期徒刑4 月、3 月確定，
    前開5 罪經減刑並分別定應執行有期徒刑10月、7 月確定，
    經接續執行，於97年4 月30日執行完畢。詎其仍未戒除毒癮
    ，分別基於施用第一級毒品海洛因之犯意，(一)於98年6 月30
    日10時50分許回溯24小時內某時（不含公權力拘束時間），
    在其位於高雄縣美濃鎮○○街42號住處，將第一級毒品海洛
    因摻水，以針筒注射之方式，施用第一級毒品海洛因1 次。
    嗣於98年6 月30日10時50分許，在高雄縣旗山鎮○○○路旗
    尾橋上，因形跡可疑為警盤查而查獲，並經其同意採尿送驗
    ，結果呈嗎啡陽性反應。(二)於98年7 月28日8 時許，在上址
    ，將第一級毒品海洛因摻水，以針筒注射之方式，施用第一
    級毒品海洛因1 次。嗣於98年7 月29日13時50分許，在高雄
    縣美濃鎮○○街41巷8 號前，因形跡可疑為警盤查而查獲，
    當場查扣甲○○所有之第一級毒品海洛因1 包（檢驗前淨重
    0.011 公克、檢驗後檢體用罄）、其所有供上開(二)施用毒品
    所用之注射針筒1 支，並採集其尿液送驗，結果呈嗎啡及可
    待因陽性反應。
三、證據：
    被告於警詢、偵查中及本院審理時之自白，姓名對照表（代
    號：131 ）、檢體監管記錄表（尿液檢體編號：旗警131 號
    ）、台灣檢驗科技股份有限公司98年7 月23日濫用藥物尿液
    檢驗報告，尿液採證檢驗對照表（代碼：168 ）、台灣檢驗
    科技股份有限公司98年8 月13日濫用藥物尿液檢驗報告、高
    雄市立凱旋醫院98年9 月7 日濫用藥物成品檢驗鑑定書各1
    紙，扣押筆錄暨扣押物品目錄表1 份，扣案之第一級毒品海
    洛因1 包（檢驗前淨重0.011 公克、檢驗後檢體用罄）、注
    射針筒1 支，臺灣高等法院被告前案紀錄表。
四、核被告上開所為，均係犯毒品危害防制條例第10條第1 項之
    施用第一級毒品罪。其持有第一級毒品海洛因之低度行為，
    為施用之高度行為吸收，不另論罪。被告所犯上開2 罪，犯
    意各別，應予分論併罰。被告有犯罪事實欄所述之前科及執
    行紀錄，有臺灣高等法院被告前案紀錄表在卷可考，其於前
    開有期徒刑執行完畢後5 年內，故意再犯本件有期徒刑以上
    之2 罪，均為累犯，應依刑法第47條第1 項之規定，各加重
    其刑。
五、爰審酌被告前經觀察勒戒及刑罰之執行，仍未能徹底戒絕毒
    品，復再犯本件施用毒品罪，顯見其自制力不足，惟念所犯
    施用毒品罪乃屬戕害自身身心健康行為，其行為本身對社會
    所造成之危害並非直接，反社會性之程度應屬較低，且其犯
    後已坦認犯行等一切情狀，分別量處如主文所示之刑及定應
    執行刑。扣案之白色粉末1 包，經送驗結果，確呈第一級毒
    品海洛因陽性反應（檢驗前淨重0.011 公克、檢驗後檢體用
    罄），有高雄市立凱旋醫院98年9 月7 日濫用藥物成品檢驗
    鑑定書在卷足參，雖驗後已無檢體，惟包裝袋與其內毒品難
    以析離，亦無析離實益，應將之同視為第一級毒品，不問屬
    於犯人與否，爰依毒品危害防制條例第18條第1 項前段規定
    沒收銷燬之。扣案之注射針筒1 支為被告所有供上開犯罪事
    實(二)即98年7 月28日施用第一級毒品所用之物，爰依刑法第
    38條第1 項第2 款宣告沒收之。
據上論斷，應依刑事訴訟法第273 條之1 第1 項、第299 條第1
項前段、第310 條之2 、第454 條第1 項，毒品危害防制條例第
10條第1 項、第18條第1 項前段，刑法第11條、第47條第1 項、
第51條第5 款、第38條第1 項第2 款，判決如主文。
本案經檢察官魏豪勇到庭執行職務。
中    華    民    國    99    年    2     月    2     日
                  刑事第十庭  法  官  顏銀秋
以上正本證明與原本無異。
如不服本判決應於收受本判決後10日內向本院提出上訴書狀，並
應敘述具體理由，如未敘述上訴理由者，應於上訴期間屆滿後20
日內補提理由書狀於本院（均須按他造當事人之人數附繕本）「
切勿逕送上級法院」。
中    華    民    國    99    年    2     月    2     日
                              書記官  林豐富
附錄論罪科刑法條
毒品危害防制條例第10條第1 項（施用第一級毒品罪）
施用第一級毒品者，處6月以上5年以下有期徒刑。

司法院資訊處製作；財團法人民間司法改革基金會備份。
